【裁判字號】    97,易,546
【裁判日期】    970526
【裁判案由】    傷害
【裁判全文】
臺灣臺北地方法院刑事判決               97年度易字第546號
公  訴  人  臺灣臺北地方法院檢察署檢察官
被      告  丙○○
            乙○○
            甲○○
上列被告因傷害案件，經檢察官提起公訴（96年度偵字第26477
號），本院判決如下：
    主  文
丙○○共同傷害人之身體，處有期徒刑月，如易科罰金，以新
臺幣壹仟元折算壹日。
乙○○共同傷害人之身體，處有期徒刑月，如易科罰金，以新
臺幣壹仟元折算壹日。
甲○○共同傷害人之身體，處拘役肆拾日，如易科罰金，以新臺
幣壹仟元折算壹日。
    事  實
一、丙○○與乙○○為兄弟，另與甲○○為朋友關係，且3 人均
    為線上遊戲「十二之天」玩家。嗣丙○○、乙○○與未曾謀
    面、同為「十二之天」遊戲玩家代號「大尼」之丁○○因線
    上遊戲發生爭執，心生不滿，並得知代號「大尼」之丁○○
    將參加於民國96年10月13日在臺北市松山區○○○路○ 段33
    3 號錢櫃KTV 環亞店603 包廂網友聚會之事，2 人竟與甲○○、姓名、年籍不詳之成年男子約10人共同基於傷害之犯意
    聯絡，先推由甲○○於96年10月13日21時20分許進入上址包
    廂內確認代號「大尼」之丁○○身分並為通知後，丙○○、
    乙○○與該姓名、年籍不詳之成年男子約10人隨即進入上址
    包廂內，先由乙○○向賴柏彥詢問是否為「十二之天」遊戲
    中代號「大尼」之人，賴柏彥否認後，丙○○、乙○○與該
    姓名、年籍不詳之成年男子約10人隨即以徒手或分持包廂內
    之水杯、煙灰缸、水壺等物品（未扣案），共同毆打丁○○
    ，致使丁○○受有臉部挫傷及多處擦傷、鼻骨閉鎖性骨折等
    傷害。
二、案經丁○○訴由臺北市政府警察局松山分局報請臺灣臺北地
    方法院檢察署檢察官偵查起訴。
    理  由
壹、證據能力部分：
    按被告以外之人於審判外之言詞或書面陳述，除法律有規定
    者外，不得作為證據。又被告以外之人於審判外之陳述，雖
    不符前4 條之規定，而經當事人於審判程序同意作為證據，
    法院審酌該言詞陳述或書面陳述作成時之情況，認為適當者
    ，亦得為證據，當事人、代理人或辯護人於法院調查證據時
    ，知有第159 條第1 項不得為證據之情形，而未於言詞辯論
    終結前聲明異議者，視為有前項之同意，刑事訴訟法第159
    條第1 項、第159 條之5 分別定有明文。查本件告訴人丁○○、證人王詩萍於警詢及偵查中所為之陳述，固為被告以外
    之人於審判外之陳述，屬傳聞證據，惟公訴人、被告就前開
    審判外之陳述於本院準備程序中並未爭執其證據能力（僅爭
    執證明力），迄言詞辯論終結前，亦未表示異議，而本院審
    酌其等陳述作成時之情況，核無違法取證及證明力明顯過低
    之瑕疵，亦認為以之作為證據為適當，揆諸上開規定，本院
    認證人丁○○、王詩萍於警詢及偵查中所為之證言有證據能
    力。
貳、實體部分：
一、訊據被告丙○○、乙○○、甲○○固不否認有於前開時、地
    參加「十二之天」網友聚會之事實，惟均矢口否認有何傷害
    犯行，被告丙○○、乙○○辯稱：伊等並未毆打告訴人，是
    抵達該包廂時，就看到隨後進來的人毆打告訴人云云。被告
    甲○○則辯稱：伊與告訴人並無糾紛，亦非先行前往該聚會
    內確認告訴人身分，伊是因為有事情始會先離開云云。經查
    ：
  (一)上揭犯罪事實，業經告訴人於警詢、偵查及本院審理中（見
    96年度偵字第26477 號偵查卷第20頁至第27頁、第63頁至第
    64頁、本院97年5 月12日審判筆錄第4 頁、第5 頁）、證人
    王詩萍於警詢及偵查中（同前偵查卷第28頁、第30頁、第64
    頁）證述明確，並有財團法人基督復臨安息會臺安醫院診斷
    證明書1 份、十二之天遊戲角色名稱、伺服器對照資料1 份
    、現場監視錄影光碟及翻拍照片22張、本院勘驗筆錄1 份、
    十二之天線上遊戲資料1 份在卷可稽。
  (二)雖被告丙○○等3 人分別以前揭情詞置辯。經查：
  (1)依告訴人於警詢中證稱：被告丙○○、乙○○就是當時參與
    毆打伊的人，而被告甲○○就是當時到場詢問角色ID辨識伊
    身分的人。當天伊與其他網友先到，代號「迷糊俏正咩」的
    被告甲○○進入包廂後，就一直問每個人角色ID，問完後被
    告甲○○隨即藉故要離開，伊與其他網友慰留被告甲○○留
    下唱歌時，就看見代號「魔尊槍霸」的被告乙○○、代號「
    殺意完美境界」的被告丙○○一行人打開包廂的門，要被告
    甲○○離開。被告丙○○、乙○○就夥同其他不知名人士分
    別以徒手、持水杯、煙灰缸、水壺等物品朝伊毆打等語（同
    前偵查卷第25頁至第26頁）；於偵查中證稱：當時被告丙○○、乙○○是站在包廂門口最前面，後面還有一大群人，所
    以伊對被告丙○○、乙○○印象深刻，被告乙○○指著伊是
    不是「大尼」伊說不是他們就衝上來打伊。被告甲○○一到
    包廂就問包廂內人的網路ID代號，雖沒有問到伊的，之後被
    告甲○○就在包廂門口打電話，並不時開門向包廂內看，打
    完電話進來包廂內，就跟會長說她朋友生日要離開去唱KTV
    ，會長一直慰留被告甲○○約2 分鐘，被告乙○○等人就帶
    人打開包廂的門，一進門就用手勢叫被告甲○○離開等語（
    同前偵查卷第63頁、第64頁）；於本院審理中再證稱：當天
    伊等有人舉辦網聚，伊是被遊戲上的人通知去的，在錢櫃KT
    V 唱了一段時間以後，網聚的主辦人，帶著被告甲○○進場
    ，被告甲○○進來坐沒幾分鐘，就藉故說要回板橋的錢櫃KT
    V 唱歌，期間伊看到被告甲○○有在包廂門口跟別人通電話
    ，不斷的開門往包廂內看伊等，在包廂內也是有跟伊等寒暄
    打招呼，確定ID真實身分，被告甲○○說要去板橋的這段時
    間同時，被告乙○○就開包廂的門，並在包廂比手勢示意被
    告甲○○先出去，被告甲○○即出去了，被告乙○○等人就
    進來包廂，被告乙○○直接面對伊問是不是叫大尼，伊回答
    不是，這一群進來的人就一起動手打伊。後來報警，告訴警
    察線上的名稱，警察跟遊戲公司調取資料，找被告來拍照讓
    伊指認，是他們3 人沒有錯等語（見本院97年5 月12日審判
    筆錄4 頁）；證人即告訴人女友王詩萍於警詢中證稱：96年
    10月13日21時許，伊與告訴人共約7 、8 人在位於臺北市松
    山區○○○路○ 段333 號錢櫃KTV 環亞店603 號包廂內唱歌
    聊天時，突然門打開之後，其中帶頭男子向其中1 名女子示
    意要該女子離開包廂，又問告訴人是不是代號「大尼」，告
    訴人說不是後，這一群人就直接毆打告訴人。經確認被告丙○○、乙○○就是帶頭毆打告訴人的人，被示意離開的女子
    就是被告甲○○等語（同前偵查卷第29頁、第30頁）；於偵
    查中證稱：當時約有7 、8 人在包廂內唱歌，唱10幾分鐘後
    ，會長帶被告甲○○進來包廂。被告甲○○一進來包廂就跟
    大家寒喧並詢問大家遊戲名稱，之後被告甲○○就進進出出
    包廂打電話，並說她朋友在板橋唱歌要過去。大家挽留被告
    甲○○，不到5 分鐘，被告甲○○仍進出包廂打電話並表示
    還是不能留下來。這時候有人衝進包廂，帶頭的人就只對被
    告甲○○比出去的手勢，伊有看到被告甲○○經過帶頭的男
    生時，該男生轉身拍被告甲○○的背，被告甲○○離開後，
    帶頭的人先詢問告訴人是不是「大尼」，告訴人說不是，他
    們還是動手打人等語（同前偵查卷第64頁）。衡諸告訴人、
    證人王詩萍前揭指述情節相互一致，並無歧異。
  (2)再經本院當庭播放卷附監視錄影光碟結果：畫面一開始，被
    告乙○○1 人先出現在畫面中，後面緊跟著約有10人，步行
    在後，其中有1 人為被告丙○○，錄影畫面21時25分18秒時
    ，被告甲○○由畫面左下角走出進入畫面中，背對著畫面，
    被告乙○○亦緊跟著出現在畫面，背對著鏡頭，以手拍著被
    告甲○○的背，被告甲○○未回頭。該群人繼續往前走，走
    出畫面，畫面時間21時25分31秒，畫面中出現4 、5 人往鏡
    頭左下方走，之後折返往回走，畫面時間21時25分42秒陸續
    有人自畫面左下方走出至走廊離去，畫面時間21時25 分47
    秒被告丙○○與其他人陸續走出至走廊離去；21時25分50秒
    被告乙○○與其他人陸續走出至走廊離去等情，有本院97年
    5 月12日勘驗筆錄1 份及偵查卷附翻拍照片22張在卷足憑。
    而以被告乙○○、丙○○與該姓名、年籍不詳之人約10人一
    同出現在臺北市松山區○○○路○ 段333 號錢櫃KTV 環亞店
    603 包廂走廊前，被告丙○○更被此人群包圍。期間，被告
    乙○○出手拍打被告甲○○之背部，數10秒後，被告丙○○
    、乙○○相繼與該姓名、年籍不詳約10人一同離去，顯見被
    告丙○○等3 人、該10名人員間關係匪淺，及被告乙○○於
    本院審理中自承跟在伊後面的人確實有毆打告訴人等情（僅
    辯稱與該群人無關，見本院97年5 月12日審判筆錄第9 頁）
    ，均與告訴人、證人王詩萍前揭證述情節相符合，是告訴人
    、證人王詩萍上開證述，值堪採信。
  (3)抑且，被告丙○○（代號殺意完美境界）於網路「十二之天
    」遊戲中曾表示稱：「大尼（告訴人代號）跟他說被我們打
    吧哈哈」、「我們大老遠去找你ㄋ，夠好ㄌ，五台車找你很
    給你面子ㄌ」、「不是在錢櫃你就該死了你」等語（同前偵
    查卷第101 頁、第107 頁、第114 頁），益見被告丙○○、
    乙○○2 人因線上遊戲「十二之天」而與未曾謀面、代號「
    大尼」之告訴人發生糾紛並知悉告訴人將參加在上開時、地
    舉辦之網友聚會，乃邀集被告甲○○、姓名、年籍不詳之成
    年人約10人一同前往上址，先推由被告甲○○確認告訴人身
    份並為通知後，被告丙○○、乙○○與該姓名、年籍不詳之
    成年男子約10人隨即進入上址包廂內，或以徒手或分持包廂
    內水杯、煙灰缸、水壺等物品，共同毆打告訴人之情，甚為
    明確。
  (三)被告乙○○另聲請法院傳喚當日舉辦網友聚會之舉辦人部分
    ，因本案被告等3 人與姓名、年籍不詳之成年男子約10人確
    實有毆打告訴人之情，如前所述，本院認並無再行傳喚證人
    進行詰問之必要，併此敘明。
  (四)綜上所述，本件事證明確，被告3 人犯行已堪認定，應依法
    論科。
二、核被告丙○○等3 人所為均係犯刑法第277 條第1 項之普通
    傷害罪。被告丙○○、乙○○、甲○○與姓名、年籍不詳之
    成年男子約10人間就上開傷害犯行，互有犯意聯絡與行為分
    擔，均為共同正犯。爰審酌被告丙○○、乙○○僅因與告訴
    人因線上遊戲發生爭執，卻亟思報復，並夥同約10人共同毆
    打告訴人身體多處，下手毫不留情，且被告丙○○等3 人犯
    罪後迄今亦未與告訴人達成和解賠償損害，犯後猶否認犯行
    ，態度不佳，及被告等3 人分工程度，被告甲○○並未實際
    下手毆打告訴人等一切情狀，分別量處如主文所示之刑，並
    均諭知易科罰金之折算標準。
四、未扣案之水杯、煙灰缸、水壺等物品，乃是被告丙○○、乙○○或共犯自該包廂內拾得之物，應非被告或共犯所有之物
    ，爰不對之宣告沒收。
據上論斷，應依刑事訴訟法第299 條第1 項前段，刑法第28條、
第277 條第1 項、第41條第1 項前段，刑法施行法第1 條之1 ，
判決處刑如主文。
本案經檢察官葉雅婷到庭執行職務。
中    華    民    國    97    年    5     月    26    日
                        臺灣臺北地方法院刑事第二庭
                                    法  官  賴淑美
上正本證明與原本無異。
如不服本判決，應於判決送達後10日內向本院提出上訴狀 (應附
繕本)， 上訴於臺灣高等法院。
                                    書記官  許翠燕
中    華    民    國    97    年    5     月    26    日
附論罪科刑依據之法條：
刑法第277 條傷害人之身體或健康者，處三年以下有期徒刑，拘
役或一千元以下罰金。
犯前項之罪，因而致人於死者，處無期徒或七年以上有期徒刑，
致重傷者，處三年以上、十年以下有期徒刑。


司法院資訊處製作；財團法人民間司法改革基金會備份。
